【裁判字號】    94,訴,661
【裁判日期】    950630
【裁判案由】    家暴殺人未遂
【裁判全文】
臺灣新竹地方法院宣示判決筆錄         94年度訴字第661號
公  訴  人  臺灣新竹地方法院檢察署檢察官
被      告  乙○○
指定辯護人  曾能煜律師
上列被告因傷害案件，經檢察官提起公訴（九十四年度偵字第三
一九六號）並變更起訴法條後，聲請改依協商程序而為判決，本
院於中華民國九十五年六月三十日下午四時在本院刑事第九法庭
宣示判決，出席職員如下：
法官起立朗讀判決主文、犯罪事實要旨、處罰條文，及告以上訴
限制、期間並提出上訴狀之法院，且諭知記載其內容：
一、主  文：
    乙○○傷害人之身體，處有期徒刑貳年。緩刑伍年。
    扣案之掃刀壹把，沒收。
二、犯罪事實要旨：
    乙○○與其女婿甲○○共同居住在新竹縣北埔鄉大林村大分
    林九之一號住處，二人間具有家庭暴力防治法第三條第三款
    所定之家庭成員關係。乙○○與甲○○平日相處尚可，惟甲
    ○○因認乙○○每次賭博輸錢返家後，時常情緒失控在家大
    聲叫罵，對於乙○○嗜賭之行為甚為反感，迨於民國九十四
    年六月六日晚上七時許，甲○○回家後聽聞乙○○又在其房
    間內叫罵，認為乙○○定又是賭博輸錢，遂前去要求乙○○
    控制情緒，雙方因此發生口角爭執，乙○○一時氣憤，竟基
    於普通傷害之犯意（已經公訴人當庭將不確定之殺人故意變
    更為傷害之犯意），趁甲○○轉身欲行離去之際，隨手持其
    所有，放置在屋內之掃刀一把，朝甲○○左後方揮砍一刀，
    適砍中甲○○左額頭部位，該把掃刀之刀尖並稍微刺入甲○
    ○額頭頭骨內，甲○○遭砍後，隨即徒手推開掃刀，緊接著
    跑離乙○○房間，乙○○見狀，復持掃刀朝甲○○臀部揮砍
    一刀始行罷手，致甲○○受有頭部外傷併顱骨開放性凹陷骨
    折、腦內出血、左大腿砍傷、左中指割傷及左肩、右手肘挫
    傷等傷害。適因甲○○之妻羅春紅在房間內聽到爭吵聲音外
    出查看，發現甲○○遭砍受傷，立即通知救護車到場將甲○
    ○送醫救治，警方另據報到場處理而查獲上情，並扣得掃刀
    一把。
三、處罰條文：
    刑法第二百七十七條第一項。
四、協商判決除有刑事訴訟法第四百五十五條之四第一項第一款
    於本訊問程序終結前，被告撤銷協商合意或檢察官撤回協商
    聲請者；第二款被告協商之意思非出於自由意志者；第四款
    被告所犯之罪非第四百五十五條之二第一項所定得以協商判
    決者；第六款被告有其他較重之裁判上一罪之犯罪事實者；
    第七款法院認應諭知免刑或免訴、不受理者情形之一，及違
    反同條第二項「法院應於協商合意範圍內為判決；法院為協
    商判決所科之刑，以宣告緩刑或二年以下有期徒刑、拘役或
    罰金為限」之規定者外，檢察官與被告均不得上訴。
五、如有前項得上訴之情形，得自收受宣示判決筆錄送達之日起
    十日 內，向本院提出上訴書狀，上訴於第二審法院。
中    華    民    國  九十五  年    六  月    三十    日
                  刑事第六庭  法  官  林昌義
以上正本證明與原本無異。
中    華    民    國  九十五  年    六  月    三十    日
                              書記官  江靜玲
附錄論罪科刑法條全文：
刑法第二百七十七條第一項
傷害人之身體或健康者，處三年以下有期徒刑、拘役或一千元以
下罰金。


司法院資訊處製作；財團法人民間司法改革基金會備份。
